臺灣臺中地方法院刑事判決　　　　　　100年度簡上字第301號
上　訴　人
即　被　告　李煥文
上列上訴人即被告因竊盜案件，不服本院臺中簡易庭100年度中
簡字第939號於中華民國100年5月31日第一審簡易判決（起訴案
號：臺灣臺中地方法院檢察署100年度偵字第5021號），提起上
訴，本院管轄之第二審合議庭判決如下：
    主    文
上訴駁回。
李煥文緩刑貳年。
    事實及理由
一、本案經本院審理結果，認第一審簡易判決認事、用法及量刑
    均無不當，應予維持，除引用如附件所示之本院第一審簡易
    判決書記載之犯罪事實、證據及理由外，並補充被告李煥文
    於本院審理時之自白為證據。
二、上訴人即被告李煥文上訴意旨略以：上訴人平日從事撿拾資
    源回收維生，雖原審從輕量處拘役30日，然易科罰金之金額
    達新臺幣（下同）3 萬元，以上訴人年近6 旬、名下既無房
    產或存款，且每天收入約200 元、一個月所得僅7,000 元，
    上開罰金數額實屬天文數字，請從輕判決、分期付款或給予
    緩刑之機會，爰提起上訴等語。
三、按刑罰之量定，固屬法院自由裁量之職權行使，但仍應審酌
    刑法第57條所列各款事由及一切情狀，為酌量輕重之標準，
    並非漫無限制；量刑輕重係屬事實審法院得依職權自由裁量
    之事項，苟已斟酌刑法第57條各款所列情狀而未逾越法定刑
    度，不得遽指為違法；且在同一犯罪事實與情節，如別無其
    他加重或減輕之原因，下級審量定之刑，亦無過重或失輕之
    不當情形，則上級審法院對下級審法院之職權行使，原則上
    應予尊重（最高法院72年度臺上字第6696號、75年度臺上字
    第7033號判例及85年度臺上字第2446號判決意旨參照）。查
    原審依據被告李煥文之自白、證人李宜庭於警詢時之指訴，
    並有車輛詳細資料報表、路口監視器翻拍照片、蒐證照片等
    證據，認被告李煥文所為竊盜犯行明確，並審酌刑法第57條
    規定之各款事由，適用刑事訴訟法第449 條第1 項前段，刑
    法第320條第1項、第41條第1項前段及刑法施行法第1條之1
    第1項、第2項前段等規定，在法定刑度內判處被告李煥文拘
    役30日，並諭知易科罰金之折算標準，經核其認事用法均無
    違誤，量刑亦稱妥適，並無不當。而本件上訴意旨既未具體
    指摘原審判決有何不法及違誤，僅以經濟收入微薄而請求從
    輕量刑，揆諸上開說明，自乏其據；至其請求分期繳納罰金
    ，乃執行檢察官執行指揮權限，非提起二審上訴所能救濟，
    被告猶執此提起上訴，為無理由，應予駁回。
四、次按凡有審理事實職權之法院，均得依其職權諭知緩刑，第
    二審以判決駁回上訴時，仍得諭知緩刑之宣告。本件被告李
    煥文前曾因故意犯罪受有期徒刑以上刑之宣告，執行完畢後
    ，5 年以內未曾因故意犯罪受有期徒刑以上刑之宣告，有臺
    灣高等法院被告前案紀錄表在卷可考，其此次因一時失慮，
    致罹刑典，復經被害人李宜庭具狀表示雙方和解並請求從輕
    量刑，有書狀1 份在卷可按，信經此偵、審程序及論罪科刑
    後，當應知所警惕而無再犯之虞，本院認所宣告之刑，以暫
    不執行為適當，爰依刑法第74條第1 項第2 款規定，併宣告
    緩刑2 年，以啟自新。
據上論斷，應依刑事訴訟法第455 條之1 第1 項、第3 項、第
364條、第368條、第373條，刑法第74條第1項第2款，判決如主
文。
本案經檢察官詹益昌到庭執行職務。
中    華    民    國    100   年    10    月    20    日
                  刑事第十五庭  審判長法  官  林美玲
                                      法  官  李  蓓
                                      法  官  王品惠
以上正本證明與原本無異。
本件不得上訴。
                                      書記官  蔡秋明
中    華    民    國    100   年    10    月    20    日